【裁判字號】    98,訴,1518
【裁判日期】    981225
【裁判案由】    違反槍砲彈藥刀械管制條例
【裁判全文】
臺灣臺南地方法院刑事判決              98年度訴字第1518號
公  訴  人  臺灣臺南地方法院檢察署檢察官
被      告  乙○○
指定辯護人  本院公設辯護人  余訓格
上列被告因違反槍砲彈藥刀械管制條例案件，經檢察官提起公訴
（98年度偵字第6420號），本院判決如下：
    主  文
乙○○未經許可，持有具有殺傷力之空氣槍，處有期徒刑壹年拾
月，併科罰金新臺幣伍萬元，罰金如易服勞役，以新臺幣壹仟元
折算壹日；扣案之空氣槍壹支（槍枝管制編號00000000
00號）、瓦斯鋼瓶貳拾伍個、鋼珠壹大瓶及鋼珠壹小瓶均沒收
。緩刑肆年。
    犯罪事實
一、乙○○明知可發射金屬具有殺傷力之空氣槍，非經中央主管
    機關之許可，不得持有，於民國（下同）93年12月間某日，
    發現其父龔山水（業於93年10月間死亡）生前所持有遺留之
    具有殺傷力之空氣槍1枝（槍枝管制編號0000000000），暨
    供上開空氣槍使用之瓦斯鋼瓶25瓶（起訴書誤為12瓶）、鋼
    珠1大瓶及鋼珠1小瓶，藏放其位於臺南縣白河鎮汴頭里洪溪
    洲1之2號住處房間內，竟未經許可而持有之。嗣警方於97年
    11月13日上午8時許，因另案持搜索票至乙○○上開住處搜
    索，因而查獲，並扣得上開空氣槍1支（槍枝管制編號00000
    00000號）、瓦斯鋼瓶25瓶、鋼珠1大瓶及鋼珠1小瓶物品。
二、案經嘉義縣警察局移送臺灣嘉義地方法院檢察署呈請臺灣高
    等法院臺南分院檢察署檢察長核轉臺灣臺南地方法院檢察署
    偵辦後起訴。
    理  由
一、上開犯罪事實，業據被告乙○○於警詢時及偵審中均坦承不
    諱，並有上開空氣槍1支、瓦斯鋼瓶25瓶、鋼珠1大瓶及鋼珠
    1 小瓶扣案可佐，且上開空氣槍1支，經送內政部警政署刑
    事警察局鑑驗結果，認係氣體動力式槍枝，以小型高壓氣體
    鋼瓶內氣體為發射動力，經以金屬彈丸測試3次，其中彈丸
    （直徑6.0mm、重量0.88g）最大發射速度為174公尺／秒，
    計算其動能為13焦耳，換算其單位面積動能為45焦耳／平方
    公分，認具殺傷力等情，有該局98年1月10日刑鑑字第
    0970177147號鑑驗書1份附卷可參（見警卷第12至14頁），
    從而，上開空氣槍可認具殺傷力無訛。是被告所為自白與事
    實相符，堪以採信。本件事證明確，被告犯行洵堪認定，應
    依法論科。
二、核被告所為，係犯槍砲彈藥刀械管制條例第8條第4項之未經
    許可，持有具殺傷力之空氣槍罪。又持有具殺傷力之空氣槍
    罪，其持有之繼續，為行為之繼續，而非狀態之繼續，亦即
    一經未經許可持有槍彈，該罪雖告成立，但其完結，須繼續
    至持有行為終了時為止，是被告自93年12月間某日起繼續持
    有本件空氣槍，至97年11月13日上午8時許遭警查獲時止，
    當應適用94年1月28日修正之槍砲彈藥刀械管制條例及95年7
    月1日修正施行之刑法，並無新舊法比舊之必要，併為說明
    。另被告所犯本件未經許可持有空氣槍罪名，法定最低刑度
    為3年以上有期徒刑，然被告之犯罪動機係出於持之驅趕小
    動物，用以保護養雞場，並未從事不法行為，有其臺灣高等
    法院被告前案紀錄表1份在卷可稽，被告當非擁槍自重，恃
    槍為非作歹之徒，影響社會治安情節非重，又被告有正當工
    作（參見本院卷第19、20頁所附之畜牧場登記證書及蛋雞事
    業畜牧登記卡各1紙），其犯後承認犯行，如科以法定最低
    刑有期徒刑3年，實嫌過重，足以引起一般之同情，是本院
    審酌被告犯行，雖屬於法有違，自應接受刑事懲罰，然考量
    前開情事，認非無顯可憫恕之情狀，逕以量處本罪法定最低
    刑仍有法重情輕之憾，爰依刑法第59條之規定，酌量減輕其
    刑。
三、爰審酌被告素行尚好，年紀已非青壯，其犯罪之動機、目的
    及手段，雖未持槍用於從事其他犯罪，惟仍對社會治安構成
    潛在危險，並其犯罪後始終坦承犯行等一切情狀，量處如主
    文所示之刑，罰金部分並諭知如易服勞役之折算標準，以資
    懲儆。又被告前未曾因故意犯罪受有期徒刑以上刑之宣告，
    此有被告上開前案紀錄表1份在卷可查，其因一時失慮，致
    罹刑典，然其於持有槍枝期間，並未用以從事其他犯罪，為
    警查獲後已坦承犯行，深具悔意，經此教訓，當知所警惕，
    信無再犯之虞，本院認所宣告之刑以暫不執行為適當，爰併
    宣告緩刑4年，以啟自新。扣案之上開具殺傷力之空氣槍1支
    為違禁物，應依刑法第38條第1項第1款之規定沒收之；扣案
    之瓦斯鋼瓶25瓶、鋼珠1大瓶及鋼珠1小瓶雖非違禁物，然均
    屬被告所有，且係供被告持有具殺傷力之上開空氣槍所用之
    物，業據被告供承在卷，爰依刑法第38條第1項第2款之規定
    併予沒收。
據上論斷，應依刑事訴訟法第299條第1項前段，槍砲彈藥刀械管
制條例第8條第4項，刑法第11條前段、第59條、第42條第3項前
段、第74條第1項第1款、第38條第1項第1款、第2款，判決如主
文。
本案經檢察官甲○○到庭執行職務。
中    華    民    國    98    年    12    月    25    日
                  刑事第十庭    審判長法  官  陳威龍
                                      法  官  高如宜
                                      法  官  盧鳳田
以上正本證明與原本無異。
如不服本判決應於收受本判決後10日內向本院提出上訴書狀，並
應敘述具體理由。如未敘述上訴理由者，應於上訴期間屆滿後20
日內向本院補提理由書狀（均須按他造當事人之人數附繕本）「
切勿逕送上級法院」。
                                      書記官  黃憶筑
中    華    民    國    98    年    12    月    25    日
附錄本件論罪科刑法條全文：
槍砲彈藥刀械管制條例第8條：
未經許可，製造、販賣或運輸鋼筆槍、瓦斯槍、麻醉槍、獵槍、
空氣槍或第4條第1項第1款所定其他可發射金屬或子彈具有殺傷
力之各式槍砲者，處無期徒刑或5年以上有期徒刑，併科新臺幣1
千萬元以下罰金。
未經許可，轉讓、出租或出借前項所列槍枝者，處5年以上有期
徒刑，併科新臺幣1千萬元以下罰金。
意圖供自己或他人犯罪之用，而犯前二項之罪者，處無期徒刑或
7年以上有期徒刑，併科新臺幣1千萬元以下罰金。
未經許可，持有、寄藏或意圖販賣而陳列第1項所列槍枝者，處3
年以上10年以下有期徒刑，併科新臺幣700萬元以下罰金。
第 1 項至第 3 項之未遂犯罰之。

司法院資訊處製作；財團法人民間司法改革基金會備份。
